臺灣桃園地方法院刑事判決　　　　　　　　　　　　九十二年度訴字第一四二七號
　　公　訴　人　臺灣桃園地方法院檢察署檢察官
　　被　　　告　乙○○
右列被告因搶奪等案件，經檢察官提起公訴（九十二年度偵字第七八七三號、九十二
年度偵字第八三二一號、九十二年度偵字第一一０六八號），本院判決如左：
    主  文
乙○○共同連續意圖為自己不法之所有，而搶奪他人之動產，累犯，處有期徒刑年
陸月。
扣案之鑰匙貳把均沒收。
    事  實
一、乙○○前於民國八十六年間因違反麻醉藥品管理條例等案件，經本院於八十六年
    十一月二十六日以八十六年度易字第四０００號判決判處有期徒刑六月，於八十
    七年一月九日確定，而於八十七年五月十三日易科罰金執行完畢。詎仍不知悔改
    ，為籌錢購買毒品，竟基於意圖為自己不法所有之概括犯意，或獨自一人或夥同
    有犯意聯絡之天○○（另經本院以九十二年度訴字第一０九九號判決判處應執行
    有期徒刑三年在案），於附表一所示之時間、地點，騎乘後述竊得之贓車，趁寅
    ○○、亥○○、甲○○、丑○○、戌○○、卯○○、丁○○、壬○○、丙○○、
    己○○、未○等人疏於防備之際，以附表一所示之方式，共同或獨自搶奪其等財
    物，得手後現金朋分花用，行動電話由乙○○及天○○持向中壢市等地之當鋪典
    當，其餘物品則隨處丟棄。又乙○○於前揭犯案期間，為取得作案所需交通工具
    ，乃基於意圖為自己不法之所有之概括犯意，於附表二所示之時間、地點，以其
    所有自備之鑰匙二把發動引擎後，以附表二所示之方式，連續竊取辰○○、子○○、癸○○等人之重型機車，得手後供作前述搶奪犯行之交通工具。嗣於九十二
    年四月二十三日二十三時許，乙○○在桃園縣中壢市○○路二八六巷十一號前為
    警捕獲，始供出上情。
二、案經桃園縣政府警察局中壢分局及平鎮分局報請臺灣桃園地方法院檢察署檢察官
    偵查起訴。
    理  由
壹、有罪部分
一、右揭犯罪事實，業據被告乙○○於本院審理時坦承不諱，核與證人即被害人寅○○、丑○○、戌○○、卯○○、丁○○、壬○○、丙○○、己○○、未○、亥○○、甲○○、辰○○、子○○、癸○○、證人即「裕益當鋪」負責人劉炫文指訴
    之情節相符，並經證人即共犯天○○到庭證述確與被告共犯附表一編號一至九所
    示搶奪犯行等語屬實，且有被害人甲○○、丁○○、丙○○、己○○、未○、癸○○立具之贓物領據及贓物認領保管單六紙、被害人丙○○受傷診斷證明書一紙
    、富邦當鋪典當紀錄影本二件（九十二年度偵字第八三二一號偵查卷第四十五頁
    、第七十九頁）、照片二十一張（九十二年度偵字第七八七三號偵查卷第四十一
    頁至第四十四頁、第八十七頁；九十二年度偵字第八三二一號偵查卷第五十八頁
    編號五、第四十八頁編號九、第四十七頁背面編號七、第四十六頁背面編號四、
    第八十四頁；九十二年度偵字第一一０六八號偵查卷第三十頁、第三十一頁）、
    車輛竊盜車牌失竊資料個別查詢報表—查詢車輛認可資料三份附卷可稽，此外，
    並有如事實欄所載之鑰匙二把扣案可佐，是被告此部分任意性自白經前開證據補
    強，應與事實相同。本件事證明確，被告犯行均堪認定，應依法論科。
二、核被告乙○○就附表一部分之所為，均係犯刑法第三百二十五條第一項之搶奪罪
    ；就附表二所示部分之犯行，則係犯刑法第三百二十條第一項之普通竊盜罪。被
    告乙○○與天○○二人間，就如附表一編號一至九號所示之搶奪犯行，均有犯意
    聯絡及行為分擔，均為共同正犯。被告乙○○先後十一次搶奪及三次普通竊盜之
    犯行，均時間緊接，犯罪構成要件又係相同，顯各係基於概括之犯意反覆為之，
    皆為連續犯，應依同法第五十六條規定各論以一罪，並均加重其刑。再被告乙○○竊取機車之目的即在於搶奪被害人財物，所犯竊盜罪、搶奪罪間，顯具方法與
    結果之牽連關係，應從一重之共同搶奪罪處斷。末查，被告有如事實欄所載之前
    科及執行情形，有臺灣高等法院被告全國前案紀錄表、臺灣桃園地方法院檢察署
    刑案資料查註紀錄表在卷可按，其於五年內再犯本案有期徒刑以上之罪，均為累
    犯，應各依法遞加重其刑。爰審酌被告年輕不思正途，所犯搶奪及竊盜案件各高
    達十一件及三件，對社會治安危害甚鉅，造成被害人財物損失，惡性非輕，惟其
    犯後尚能坦承犯行，態度良好等一切情狀，量處如主文所示之刑，以示懲儆。
三、扣案之鑰匙二把為被告所有，供竊取本件機車所用之物，此為被告所自承，爰依
    刑法第三十八條第一項第二款之規定，予以沒收。
貳、不另為無罪諭知部分
一、公訴意旨另認：被告於附表三編號一所示時間、地點，竊取鍾子雲之輕機車得手
    ；並基於搶奪之概括犯意，連續多次於附表三編號二至九所示之時間、地點，趁
    被害人不及防備之際，單獨一人或與天○○聯手搶奪午○○、申○○、戊○○、
    辛○○、巳○○、地○○、庚○○、酉○等人之皮包，因認被告此部分所為，亦
    涉犯刑法第三百二十條第一項、第三百二十五條第一項之罪嫌。
二、按犯罪事實應依證據認定之，無證據不得推定其犯罪事實。又不能證明被告犯罪
    者，應諭知無罪之判決，刑事訴訟法第一百五十四條、第三百零一條第一項分別
    定有明文。次按被告之自白不得作為有罪判決之唯一證據，仍應調查其他必要之
    證據，以察其是否與事實相符，刑事訴訟法第一百五十六條第二項定有明文，其
    立法目的乃欲以補強證據擔保自白之真實，所謂補強證據，係指除該自白本身外
    ，其他足資以證明自白之犯罪事實確有相當程度真實性之證據而言。
三、本件公訴人認被告涉有前揭罪嫌，無非係以被告乙○○之自白、共犯天○○之供
    述及被害人鍾子雲、午○○、申○○、戊○○、辛○○、巳○○、地○○、庚○○、酉○之指訴為其論據。然細繹被害人鍾子雲、午○○、申○○、戊○○、辛○○、巳○○、地○○、庚○○、酉○於警訊及本院審理時所述，均僅指稱其等
    之皮包、機車於何時地遭人搶奪或竊取而已，實則未目擊被告有何竊盜或搶奪之
    行為，足見其等證述之內容，均不足證明被告與公訴人所指前揭犯行間有何關涉
    ，自難遽採為認定被告有罪之證據。又被告固於警、偵訊及本院訊問時自白其有
    如附表三編號一至八所示一次竊盜及七次搶奪之犯行，然於本院九十二年十二月
    三十日審理時則一改前供，堅詞否認涉有此部份犯行，辯稱：伊僅竊取重型機車
    ，附表三編號一所示之輕型機車非伊所竊取；又伊僅與天○○共犯如附表一編號
    一至九所示之九件搶奪犯行，並獨自犯附表一編號十、十一所示二件搶奪犯行而
    已等語，且被告自始即未坦認有於附表三編號九所示時、地搶奪被害人酉○皮包
    之事實，核與天○○於審理中到庭所供：伊與被告共犯搶奪案九件，均經法院以
    九十二年度訴字第一０九九號判決（即附表一編號一至九），至附表三編號九所
    示犯行，則係伊騎所有之輕型機車單獨行搶，與被告無關等語相符，足見被告上
    開所辯，尚非全然無據，而被告前揭自白則顯具瑕疵，已難遽信。再證人天○○
    雖於本院審理時供稱：曾與被告於附表三編號八所示時地共同搶奪被害人庚○○
    之晚宴包云云，然此不惟為被告所否認，且與證人庚○○到庭所稱：行搶之歹徒
    僅有一人之情節亦屬有悖，足徵證人天○○此部分所述，應非實情，尚不足採。
    此外復查無其他事證足資擔保被告前揭自白之真實，是附表三所示竊盜及搶奪之
    犯行，即屬不能證明，本應為無罪之諭知，然公訴人認此部份犯行，與前揭論罪
    科刑部份，有連續犯裁判上一罪之關係，故不另為無罪之諭知。
據上論斷，應依刑事訴訟法第二百九十九條第一項前段，刑法第二十八條、第五十六
條、第三百二十五條第一項、第三百二十條第一項、第五十五條、第四十七條、第三
十八條第一項第二款，罰金罰鍰提高標準條例第一條前段，判決如主文。
本案經檢察官崔秉君到庭執行職務。
中      華      民      國    九十三    年      一      月     十三     日
                                臺灣桃園地方法院刑事第十一庭
                                  審判長法  官  林  孟  宜
                                        法  官  吳  麗  英
                                        法  官  丁  俊  成
右正本證明與原本無異。
如不服本判決，應於判決送達後十日內向本院提出上訴狀( 應附繕本 )，上訴於臺灣
高等法院。
                                        書記官  簡  慧  瑛
中      華      民      國    九十三    年      一      月     三十     日
附錄本案論罪科刑依據之法條：
刑法第三百二十五條：
意圖為自己或第三人不法之所有，而搶奪他人之動產者，處六月以上五年以下有期徒
刑。
因而致人於死者，處無期徒刑或七年以上有期徒刑，致重傷者，處三年以上十年以下
有期徒刑。
第一項之未遂犯罰之。
 附表一（搶奪有罪部分）
┌──┬────┬──────┬───┬───────┬───────┐
│編號│犯罪時間│犯  罪 地 點│被害人│搶  得  財  物│犯  罪  方  法│
├──┼────┼──────┼───┼───────┼───────┤
│一  │92.03.01│桃園縣平鎮市│寅○○│紫色皮包一只，│被告騎乘機車，│
│    │二十時許│與廣明路口  │      │內有寅○○身分│後載天○○，趁│
│    │        │            │      │證一張、健保卡│被害人疏於防備│
│    │        │            │      │一張、中國信託│之際，由天○○│
│    │        │            │      │金融一張、中華│下手搶奪被害人│
│    │        │            │      │商銀信用卡一張│所背之紫色皮包│
│    │        │            │      │、摩托羅拉廠牌│一只得手。    │
│    │        │            │      │Ｔ一九一型行動│              │
│    │        │            │      │電話一具及現金│              │
│    │        │            │      │新台幣（下同）│              │
│    │        │            │      │八千餘元。    │              │
├──┼────┼──────┼───┼───────┼───────┤
│二  │92.04.06│桃園縣中壢市│丑○○│黃色黑點虎紋皮│被告騎乘機車，│
│    │十時三十│德育路二號前│      │包一只，內有現│後載天○○，趁│
│    │分許    │            │      │金六千元、SEWO│被害人疏於防備│
│    │        │            │      │N廠牌行動電話 │之際，由天○○│
│    │        │            │      │一具。        │下手搶奪被害人│
│    │        │            │      │              │右手所背之黃色│
│    ││            │      │              │黑點虎紋皮包一│
│    │        │            │      │              │只得手。      │
│    │        │            │      │              │              │
├──┼────┼──────┼───┼───────┼───────┤
│三  │92.04.09│桃園縣中壢市│戌○○│黑色皮包一只，│被告騎乘機車，│
│    │二十一時│中山東路與中│      │內有現金七千四│後載天○○，趁│
│    │三十分許│北路口      │      │百元，戌○○身│被害人疏於防備│
│    │        │            │      │分證、中國國際│之際，由天○○│
│    │        │            │      │商銀提款卡、健│下手搶奪被害人│
│    │        │            │      │保卡、郵局提款│右手所提之黑色│
│    │        │            │      │卡各一張及中國│皮包一只得手。│
│    │        │            │      │國際商銀存摺一│              │
│    │        │            │      │本。          │              │
├──┼────┼──────┼───┼───────┼───────┤
│四  │92.04.10│桃園縣中壢市│卯○○│黑色皮包一只，│被告騎乘機車，│
│    │十八時許│中山路與建國│      │內有現金三千五│後載天○○，趁│
│    │        │路口        │      │百元、中華商銀│被害人疏於防備│
│    │        │            │      │信用卡三張、國│之際，由天○○│
│    │        │            │      │泰銀行信用卡、│自下手搶奪被害│
│    │        │            │      │中國信託信用卡│人左手所提之黑│
│    │        │            │      │、上海銀行金融│色皮包一只得手│
│    │        │            │      │卡、卯○○身分│。            │
│    │        │            │      │證、健保卡各一│              │
│    │        │            │      │張及印鑑一枚。│              │
├──┼────┼──────┼───┼───────┼───────┤
│五  │92.04.14│桃園縣中壢市│丁○○│皮包一只，內有│被告騎乘機車，│
│    │十八時四│中豐路四十號│      │現金一萬餘元、│後載天○○，趁│
│    │十分許  │「台新銀行」│      │丁○○身分證、│被害人疏於防備│
│    │        │前          │      │健保卡、花旗銀│之際，由天○○│
│    │        │            │      │行信用卡、玉山│下手搶奪被害人│
│    │        │            │      │銀行信用卡、新│之皮包一只，得│
│    │        │            │      │竹商銀信用卡、│手後並持上開行│
│    │        │            │      │遠東商銀信用卡│動電話至中壢市│
│    │        │            │      │、國泰銀行信用│元化路二十四號│
│    │        │            │      │卡、中國信託信│「富邦當鋪」當│
│    │        │            │      │用卡各一張及摩│得二千元。    │
│    │        │            │      │托羅拉廠牌Ｖ六│              │
│    │        │            │      │０型行動電話一│              │
│    │        │            │      │具。          │              │
├──┼────┼──────┼───┼───────┼───────┤
│六  │92.03.05│桃園縣中壢市│壬○○│咖啡店手提包一│被告騎乘機車，│
│    │二十一時│東明街與蘭州│      │個，內有現金二│後載天○○，趁│
│    │五分許  │街口        │      │千元、中國信託│被害人疏於防備│
│    │        │            │      │金融卡、荷蘭銀│之際，由天○○│
│    │        │            │      │行信用卡、汽車│下手搶奪被害人│
│    │        │            │      │駕駛各一張。  │咖啡色手提包一│
│    │        │            │      │              │個得手。      │
├──┼────┼──────┼───┼───────┼───────┤
│七  │92.04.05│桃園縣中壢市│丙○○│皮包一只，內有│被告騎乘機車，│
│    │二十三時│中央西路遠東│      │丙○○身分證、│後載天○○，趁│
│    │許      │百貨公司前  │      │健保卡、金融卡│被害人疏於防備│
│    │        │            │      │各一張、摩托羅│之際，由天○○│
│    │        │            │      │拉廠牌Ｔ一九一│下手搶奪被害人│
│    │        │            │      │型行動電話一具│皮包一只，得手│
│    │        │            │      │及現金三千元。│並持上開行動電│
│    │        │            │      │              │電話至中壢市永│
│    │        │            │      │              │樂路二十三巷五│
│    │        │            │      │              │號「裕益當鋪」│
│    │        │            │      │              │當得八百元。  │
├──┼────┼──────┼───┼───────┼───────┤
│八  │92.03.30│桃園縣中壢市│己○○│黑色皮包一只，│被告騎乘機車，│
│    │十三時許│興國路與永嘉│      │內有己○○身分│後載天○○，趁│
│    │        │路口        │      │證、駕照、信用│被害人疏於防備│
│    │        │            │      │卡各一張、現金│之際，由天○○│
│    │        │            │      │二百元、鑰匙及│下手搶奪被害人│
│    │        │            │      │諾基亞廠牌八二│所持黑色皮包一│
│    │        │            │      │五０型行動電話│只，得手後並持│
│    │        │            │      │一具。        │上開行動電話至│
│    │        │            │      │              │「富邦當鋪」當│
│    │        │            │      │              │得二千元。    │
├──┼────┼──────┼───┼───────┼───────┤
│九  │92.04月 │桃園縣中壢市│未○  │咖啡色皮包一只│被告騎乘機車，│
│    │初某日  │中美路與新生│      │，內有未○身分│後載天○○，趁│
│    │        │路口        │      │證一張、信用卡│被害人疏於防備│
│    │        │            │      │一張、鑰匙、現│之際，由天○○│
│    │        │            │      │金七百餘元、摩│下手搶奪被害人│
│    │        │            │      │托羅拉廠牌Ｃ三│所持咖啡色皮包│
│    │        │            │      │００型行動電話│一只，得手後並│
│    │        │            │      │一具。        │持上開行動電話│
│    │        │            │      │              │至「富邦當鋪」│
│    │        │            │      │              │當得一千元。  │
├──┼────┼──────┼───┼───────┼───────┤
│十  │92.04.20│桃園縣中壢市│亥○○│黑色皮包一只，│被告一人騎機車│
│    │十二時許│新生路與安慶│      │內有健保卡、中│，趁被害人疏於│
│    │        │路口        │      │國信託信用卡、│防備之際，下手│
│    │        │            │      │國泰銀行信用卡│搶奪被害人左手│
│    │        │            │      │各一張及現金七│提掛之黑色皮包│
│    │        │            │      │千餘元。      │一只得手。    │
├──┼────┼──────┼───┼───────┼───────┤
│十一│92.04.23│桃園縣中壢市│甲○○│黑色皮包一只，│被告一人騎機車│
│    │十九時三│新明國小門口│      │內有甲○○身分│，趁被害人疏於│
│    │十分許  │對面        │      │證、健保卡、汽│防備之際，下手│
│    │        │            │      │車駕照、行照、│搶奪被害人背於│
│    │        │            │      │新竹企銀信用卡│左肩之黑色皮包│
│    │        │            │      │、亞太銀行信用│一只得手。    │
│    │        │            │      │卡各一張、三陽│              │
│    │        │            │      │廠牌及諾基亞廠│              │
│    │        │            │      │牌行動電各一具│              │
│    │        │            │      │、黑色小皮包一│              │
│    │        │            │      │個。          │              │
└──┴────┴──────┴───┴───────┴───────┘
 附表二（竊盜有罪部分）
┌──┬────┬──────┬───┬───────┬───────┐
│編號│犯罪時間│犯  罪 地 點│被害人│竊  得  財  物│犯  罪  方  法│
├──┼────┼──────┼───┼───────┼───────┤
│一  │92.03.22│桃園縣中壢市│辰○○│車號ＩＯＡ－三│被告一人持自備│
│    │        │中央西路二段│      │三二號重型機車│鑰匙啟動該機車│
│    │        │二三一號之一│      │一部          │電門後，駛離竊│
│    │        │            │      │              │取之。        │
├──┼────┼──────┼───┼───────┼───────┤
│二  │92.04.07│桃園縣中壢市│子○○│車號ＨＷＡ－二│同前。        │
│    │        │廣州路二三八│      │一一號號重型機│              │
│    │        │號對面      │      │車一部        │              │
├──┼────┼──────┼───┼───────┼───────┤
│三  │92.04.23│桃園縣平鎮市│癸○○│車號ＩＵＯ－一│同前。        │
│    │        │復興街二一巷│      │六八號重型機車│              │
│    │        │三七號      │      │一部          │              │
└──┴────┴──────┴───┴───────┴───────┘
 附表三（不另為無罪諭知部分）
 編號   時間          地點                 客體              被害人
 一    九十二年二月   中壢市○○路         ＤＮＰ－三五六    宇○○
       十五日         一八六號前           號輕機車
 二    九十二年三月   中壢市○○路三十     黑色皮包一只（內  午○○
       二十九日十二   六號前               有汽、機車駕照、
       時三十分許                          台新銀行信用卡、
                                           上海銀行信用卡各
                                           一張、新臺幣一萬
                                           餘元
 三    九十二年四月   中壢市○○路四十      咖啡色皮包一只   申○○
       十七日十時四   一號前               （內有身分證、汽
       十五分許                             車駕照、ＮＯＫＩ
                                            Ａ八二五０手機一
                                            支、鑰匙一串、新
                                            臺幣四、五千元
 四    九十二年三月    中壢市○○路五十     手提皮包一個（內  戊○○
       十四日二十時    七號前               新臺幣三萬元、美
       二十分許                             金三十元、黃金項
                                            鍊五錢、金戒指一
                                            錢、摩托羅拉手機
            一支
 五    九十二年四月    中壢市○○路○段     淺藍色圓型皮包一  辛○○
       十八日十八時    三六Ｏ號             個（內有身分證、
       許                                   健保卡、新竹商銀
                                            存褶一本、日盛銀
                                            行金融卡、板信商
                                            銀信用卡、華信商
                                            銀信用卡及中國信
                                            託信用卡各一張、
                                            新臺幣一千元）
 六    九十二年四月    中壢市○○○街與     咖啡色皮包一個（   巳○○
       十九日二十時    興和路口             新臺幣五千元、合
       許                                   作金庫金融卡、遠
                                            東銀行信用卡、國
                                            泰銀行信用卡、身
                                            分證、健保卡、汽
                                            車駕照各一張及手
                                            機一支）
 七    九十二年四月    中壢市○○○街二     黑色皮包一個（內   地○○
       二十三日八時    四三號前             新臺幣一千元）
       許
 八    九十二年三月   中壢市○○○街與      晚宴包一個（內有   庚○○
       二日十五時五   元化路口              身分證、汽車駕照
       十分許                、台新賓士卡、Ｓ
                                            ＫII金卡、上海銀
                                            行提款卡各一張、
                                            摩托羅拉手機一支
                                            、小皮夾、新臺幣
                                            四千元）
 九    九十二年三月   中壢市○○路三四      皮包一個（內有新   酉○
       底某日         一號前水果攤上        臺幣二千餘元）
